【裁判字號】    90,交聲,430
【裁判日期】    900621
【裁判案由】    交管條例聲異
【裁判全文】
臺灣板橋地方法院刑事判決                          九十年度交聲字第四三號
    原處分機關  交通部公路局台北區監理所
    異  議  人  甲○○
右列異議人即受處分人因違反道路交通管理處罰條例案件，對於交通部公路局臺北區
監理所九十年五月七日所為之處分（原處分案號：北監五字第裁40－AX0000000號）
，聲明異議，本院裁定如左：
    主  文
異議駁回。
    理  由
一、聲明異議意旨略以：異議人曾去永和郵局聲請信件轉送永和市○○路五一巷十號
    一樓，未曾收到違規單，依此聲明異議云云。
二、按對於違反道路交通管理處罰條例之行為，逕行舉發者，應按已查明之資料填註
    車牌號碼、車輛種類、車主姓名或名稱及地址，並於通知單上方空白處加註逕行
    舉發之文字後，由舉發機關送達被通知人；再按處理違反道路交通管理事件，有
    關文書送達之程序，準用刑事訴訟法送達之規定，道路交通管理處罰條例第五十
    六條第一項第十款、修正前違反道路交通管理事件統一裁罰標準及處理細則第十
    一條第一項第二款、第五條分別定有明文。復按郵件固得申請郵局，改投新址，
    惟申請改投或改寄之有效期間，自申請之日起以二個月為限，逾期仍照郵件封面
    所書地址投遞，並有改遞郵件之申請規格書面卷附可按。
三、查本件異議人即受處分人於八十八年一月二十二日，固有向永和郵局申請變更住
    址，惟其有效日期，僅以二個月為限，本件異議人違規時間係在八十九年七月十
    九日，顯已逾規定之二個月期間，依前揭說明，自仍依照郵件封面所書地址投遞
    ，而本件異議人在機車專用道臨時停車之違規事實，有臺北市政府警察局舉發違
    反道路交通管理事件通知單影本一紙在卷可證，堪認屬實。異議人雖具狀辯稱：
    伊已更改投遞住址未接獲本件違規舉發通知單，即逕遭裁決機關裁罰最高額罰鍰
    ，顯不合理云云，惟查本件違規舉發通知單，確經舉發單位於八十八年十月十八
    日以掛號郵寄至異議人車籍地址即異議人公司登記地址臺北縣永和市○○街五巷
    二號三樓，因異議人遷移不明退回，依刑事訴訟法第五十九條第一款之規定，住
    所、居所、事務所不明者，得公示送達，乃刊登於臺北市政府公報八十九年春字
    第三十八期依法公示送達，自公示送達生效後逾十五日，異議人仍未到案繳結之
    事實，並有本件違規舉發通知單退回郵件信封、臺北市政府公報八十九年春字第
    三十八期公示送達公告等影本各一紙在卷可稽，按舉發單位通知送達異議人登記
    之車籍地址既然無誤，則核諸舉發單位上開送達程序，於法即無不合，是本件違
    規舉發通知單要屬已合法送達於異議人，異議人雖有申請改遞住址，惟已逾期失
    效以致未能收受，係可歸咎於己，自難藉以諉諸處分機關之裁罰不當，故其上開
    所辯，顯不足採。從而，本件異議為無理由，應予駁回。
四、據上論斷，應依道路交通案件處理辦法第十九條，裁定如主文。
中      華      民      國    九十      年      六      月    二十一    日
      臺灣板橋地方法院交通法庭
                                        法    官    徐  子  涵
右正本證明與原本無異。
如不服本裁定，應於裁定送達後五日內向本院提出抗告狀。
                                        書 記 官    彭  麗  紅
中      華      民      國     九十     年      六     月     二十九    日


司法院資訊處製作；財團法人民間司法改革基金會備份。
